---
title: "Gráfico_regressão"
author: "Fernando Lhamas"
format: html
editor: visual
---

## O que faz?
Configuração do ambiente e bibliotecas:

set.seed(123) configura a semente do gerador de números aleatórios para que os resultados possam ser replicáveis.
Carrega as bibliotecas tidyverse, broom e forcats, que são usadas para manipulação de dados, análise estatística e criação de gráficos.

Geração de dados simulados:

Cria uma amostra de tamanho n = 100.
Gera quatro variáveis (n_policiais_per_capita, qtd_delegacias_km2, taxa_desemprego, taxa_homicidios) com distribuição normal usando diferentes médias e desvios padrão.
Modelagem estatística:
Constrói um modelo de regressão linear (lm) para prever taxa_homicidios a partir das outras três variáveis geradas.
Utiliza a função tidy do pacote broom para limpar os resultados do modelo, incluindo a opção de intervalos de confiança (conf.int = T).
Visualização dos resultados:
Cria um gráfico (ggplot) que mostra os coeficientes de regressão do modelo com intervalos de confiança.
Filtra para não incluir o intercepto.
Usa geom_point para plotar os pontos dos coeficientes e geom_errorbarh para as barras de erro horizontais.
Adiciona uma linha vertical no x=0 com geom_vline.
Personaliza os rótulos e o tema do gráfico com labs e theme_bw.

Em resumo, o script simula dados, realiza uma regressão linear e visualiza os coeficientes do modelo resultante.

## Habilidades?
Simular dados, conhecimento sobre regressão linear e gráficos

## Notas sobre pacotes e funções
Verificar documentação do broom

```{r}
set.seed(123)
library(tidyverse)
library(broom)
library(forcats)

# amostra
n <- 100

# variaveis
n_policiais_per_capita <- rnorm(n, mean = 50, sd = 10)
qtd_delegacias_km2 <- rnorm(n, mean = 10, sd = 2)
taxa_desemprego <- rnorm(n, mean = 5, sd = 1)
taxa_homicidios <- -0.5 * n_policiais_per_capita - 0.3 * qtd_delegacias_km2 + 0.7 * taxa_desemprego + 
                   rnorm(n, mean = 0, sd = 5)

# base
data <- data.frame(taxa_homicidios, n_policiais_per_capita, qtd_delegacias_km2, taxa_desemprego)

data_tidy <- data %>% 
  lm(taxa_homicidios ~ n_policiais_per_capita + qtd_delegacias_km2 + 
       taxa_desemprego, data = .) %>% tidy(conf.int = T)

data_tidy %>% 
  filter(term != "(Intercept)") %>% 
  mutate(term = fct_reorder(term, estimate)) %>% 
  ggplot(aes(estimate, term)) + 
  geom_point(col = "red", size = 5, alpha = .5) + 
  geom_errorbarh(aes(xmin = conf.low, xmax = conf.high)) + 
  geom_vline(xintercept = 0, lty = 2) + 
  labs(x = "coeficiente de regressão", y = NULL, title = "Efeito das variáveis independentes sobre a variável dependente") + 
  theme_bw()

```

You can add options to executable code like this

```{r}
#| echo: false

```
FIM
